臺灣桃園地方法院小額民事判決
111年度壢保險小字第431號
原      告  新安東京海上產物保險股份有限公司桃園分公司

法定代理人  單正寰  
訴訟代理人  吳崇銘  
被      告  羅國焮  
上列當事人間請求損害賠償事件，本院於民國111年10月26日言
詞辯論終結，判決如下：
    主  文
被告應給付原告新臺幣1萬5400元，及自民國111年5月17日起至
清償日止，按年息百分之5計算之利息。
訴訟費用新臺幣1000元由被告負擔。
本判決得假執行。
    理由要領
一、本件除下列理由要領外，依民事訴訟法第436條之18第1項規
    定，僅記載主文，其餘省略。
二、按訴狀送達後，原告不得將原訴變更或追加他訴，但擴張或
    減縮應受判決事項之聲明者，不在此限，民事訴訟法第255
    條第1項第3款定有明文。經查，本件原告起訴時聲明原為：
    「被告應給付原告新臺幣(下同)2萬0800元，及自起訴狀繕
    本送達翌日起至清償日止，按年息百分之5計算之利息。」(
    見本院卷第3頁)；嗣於本院審理中變更聲明為：如主文第1
    項所示(見本院卷第30頁反面)。核原告前開所為，乃減縮應
    受判決事項之聲明，依上開規定，應予准許。
三、按當事人主張有利於己之事實者，應就其事實有舉證責任，
    民事訴訟法第277條有明文規定。本件原告就其請求之事實
    ，業據提出理賠申請書、理賠案件簽收單、7329-QZ號自用
    小客車行照、估價單、車輛受損照片、車輛入廠維修照片、
    發票等證物在卷可佐（見本院卷第6頁至第12頁），且經本
    院職權向桃園市政府警察局平鎮分局調取本件事故資料於卷
    可參，是原告主張被告自後方追撞其承保訴外人蔡惠蘭所有
    之車牌號碼0000-00號自用小客車等情，應可認定。
四、被告雖於審理時辯稱：我當天雖然有未保持安全距離之過失
    ，但是當時要轉紅燈時，對方煞車燈壞掉沒有亮起，我才會
    來不及反應，對方應該也有過失，本件應屬與有過失云云（
    見本院卷第30頁反面），然衡諸上開條文可知，被告應對於
    其有利之事實即對方車輛煞車燈壞損導致其煞車不及之事實
    負有舉證之責，然被告無法就此部分提出證據供本院判斷，
    是被告前開所辯僅有片面空言，自無可採。
五、綜上所述，本件原告請求如主文第1項所示，應為有據。
中　　華　　民　　國　　111 　年　　11　　月　　22　　日
                  中壢簡易庭  法  官  林莆晉
以上正本證明與原本無異。
如不服本判決，須以違背法令為理由，於判決送達後20日內向本
庭（桃園縣○○市○○路0段000號）提出上訴狀。（須按他造當
事人之人數附繕本），並繳交上訴裁判費新臺幣1,500元。
中　　華　　民　　國　　111 　年　　11 　　月　　22　 日
　　　　　　　　　　　　　　　書記官  陳香菱
附錄：
一、民事訴訟法第436條之24第2項：
    對於小額程序之第一審裁判上訴或抗告，非以其違背法令為
    理由，不得為之。
二、民事訴訟法第436條之25：
    上訴狀內應記載上訴理由，表明下列各款事項：
    (一)原判決所違背之法令及其具體內容。
    (二)依訴訟資料可認為原判決有違背法令之具體事實。
三、民事訴訟法第471條第1項：（依同法第436條之32第2項規定
    於小額事件之上訴程序準用之）
    上訴狀內未表明上訴理由者，上訴人應於提起上訴後20日內
    ，提出理由書於原第二審法院；未提出者，毌庸命其補正，
    由原第二審法院以裁定駁回之。